【裁判字號】    95,訴,2692
【裁判日期】    951018
【裁判案由】    違反槍砲彈藥刀械管制條例
【裁判全文】
臺灣臺中地方法院刑事判決              95年度訴字第2692號
公  訴  人  臺灣臺中地方法院檢察署檢察官
被      告  甲○○
選任辯護人  周平凡律師
上列被告因違反槍砲彈藥刀械管制條例案件，經檢察官提起公訴
（95年度偵字第15729號），本院判決如下：
    主    文
甲○○未經許可，持有可發射子彈具有殺傷力之改造手槍，累犯
，處有期徒刑參年陸月，併科罰金新臺幣拾萬元，罰金如易服勞
役，以新台幣壹仟元折算壹日；扣案之可發射子彈具有殺傷力之
仿BERETTA廠84型換裝土造金屬槍管之改造手槍壹支（槍枝管制
編號：0000000000號，含彈匣2個），及具有殺傷力之直徑9.0mm
土造子彈伍顆，均沒收。
    犯罪事實
一、甲○○前曾於民國82年間，因違反肅清煙毒條例、麻醉藥品
    管理條例及藥事法等案件，經臺灣高等法院臺中分院各判有
    期徒刑2年6月、3月、4月，並定應執行刑為有期徒刑2年10
    月確定；復於同年間，因違反懲治盜匪條例、搶奪、竊盜等
    案件，經本院各判處有期徒刑8年、10月、6月，並定應執行
    刑為有期徒刑9年，嗣經臺灣高等法院臺中分院駁回上訴確
    定，上開各罪並經臺灣高等法院臺中分院定執行刑為有期徒
    刑11年10月，於82年12月10日入監執行，於88年3月31日假
    釋出監，並於92年10月18日假釋中付保護管束期滿而執行完
    畢。詎其猶不思悔改，明知可發射子彈具有殺傷力之改造手
    槍及具有殺傷力之子彈均屬槍砲彈藥刀械管制條例列管之槍
    、彈，未經主管機關許可不得持有、寄藏，竟基於持有、寄
    藏可發射子彈具有殺傷力之改造手槍及持有、寄藏具有殺傷
    力之子彈之犯意，於94年7月間某日，在其經營位於臺中市
    ○○路與福興路口之「上品當鋪」，受其友人姓名年籍均不
    詳綽號「鐵管柱」之成年男子委託，代為保管寄藏其所交付
    之可發射子彈具有殺傷力之仿BERETTA廠84型換裝土造金屬
    槍管之改造手槍（槍枝管制編號：0000000000號，含彈匣2
    個），及具有殺傷力之直徑9.0mm土造子彈7顆 (鑑定時試射
    2顆，只剩5顆)，並將上開槍、彈藏放於臺中市○○街與福
    星路口某停車場內等處，而未經許可，寄藏上開可發射子彈
    具有殺傷力之改造手槍1枝及具有殺傷力之土造子彈7顆。嗣
    於95年7月14日下午1時許，為警在甲○○位於臺中市○區○
    ○路3段309號8樓D室之租屋處查獲，並扣得上開改造手槍1
    把 (含彈匣2個)及土造子彈7發 (試射2顆，只剩5顆)。
二、案經臺灣臺中地方法院檢察署檢察官指揮臺中市警察局第六
    分局偵查起訴。
    理      由
一、上揭犯罪事實，業據被告甲○○於臺灣臺中地方法院檢察署
    檢察官偵訊及本院審理時均自白不諱，被告於本院審理時坦
    承稱：「當初寄藏在我這裡給我很大的壓力，心神不寧，我
    只好不斷改放藏放的地點」，「沒有主動報繳」，「我是一
    時失察，很後悔」，「審判長提示監視錄影帶之照片，照片
    上之人，經考慮之後，承認照片上的人就是我，我當天有在
    現場，我是持扣案之手槍，並不是制式之手槍，是警方自始
    就認定錯誤」等語。並有扣案之仿BERETT A廠84型半自動手
    槍之改造手槍1支（含彈匣2個）、具殺傷力直徑約9.0mm金
    屬彈頭之土造子彈7顆 (試射2顆，只剩5顆)可資佐證，復有
    臺中市警察局第六分局搜索扣押筆錄及扣押物品目錄表等在
    卷可稽。而上開為警查獲之改造手槍及子彈，經送請內政部
    警政署刑事警察局鑑驗結果，認定：「（一）、送鑑90 改
    造手槍壹枝（槍枝管制編號000000 0000），認係仿BERETTA
    廠84型半自動手槍製造之槍枝，換裝土造金屬槍管而成之改
    造手槍，機械性能良好，可擊發適用子彈，認具殺傷力。（
    二）、送鑑改造子彈柒顆鑑驗情形如下：認均係具直徑約
    9.0 mm金屬彈頭之土造子彈，採樣貳顆試射，均可擊發，認
    具殺傷力。（三）送鑑彈匣壹個，認係仿BERETTA廠之金屬
    彈匣」等情，亦有該局95年9月1日刑鑑字第0950111790號槍
    彈鑑定書在卷可憑，足認被告前揭自白與事實相符，堪予採
    信，本案事證明確，被告犯行洵堪認定。
二、按未經許可，無故持有、寄藏槍、彈罪，其持有、寄藏之繼
    續，為行為之繼續，至持有、寄藏行為終了時，均論為一罪
    ，不得割裂（最高法院九十年度台上字第三二七０號裁判要
    旨參照）。被告自刑法修法前之94年7月間某日起，至95 年
    7月14日止，繼續持有、寄藏槍彈之行為，為行為之繼續，
    應以最後被查獲時之法律規定論罪科刑（即按修正後之現行
    法律，並無比較新舊法適用之問題），合先敘明。
三、次按寄藏與持有，均係將物置於自己實力支配之下，僅寄藏
    必先有他人之持有行為，而後始為之受寄代藏而已，故寄藏
    之受人委託代為保管，其保管之本身，亦屬持有，不過，此
    之持有係受寄之當然結果，是應僅就「寄藏」行為為包括之
    評價，而不另就「持有」予以論罪。是核被告甲○○所為，
    係犯槍砲彈藥刀械管制條例第8條第4項未經許可寄藏改造手
    槍罪及同條例第12條第4項之未經許可寄藏子彈罪。被告持
    有上開槍彈之行為為寄藏之行為所吸收，不另論罪，被告以
    一寄藏行為，同時寄藏改造手槍及子彈，觸犯構成要件不同
    之罪名，為想像競合犯，應從一重之槍砲彈藥刀械管制條例
    第8條第4項之未經許可寄藏改造手槍罪論處。又被告前曾於
    82 年間，因違反肅清煙毒條例、麻醉藥品管理條例及藥事
    法等案件，經臺灣高等法院臺中分院各判有期徒刑2年6月、
    3月、4月，並定應執行刑為有期徒刑2年10月；復於同年間
    ，因違反懲治盜匪條例、搶奪、竊盜等案件，經本院各判處
    有期徒刑8年、10月、6月，並定應執行刑為有期徒刑9年，
    嗣經臺灣高等法院臺中分院駁回上訴，上開各罪並經臺灣高
    等法院臺中分院定執行刑為有期徒刑11年10月確定，於82
    年12月10日入監執行，於88年3月31日假釋出監，並於92年
    10月18日假釋中付保護管束期滿而執行完畢，有臺灣高等法
    院被告前案紀錄表及臺灣臺中地方法院檢察署刑案資料查註
    紀錄表各一份在卷足按，其前受有期徒刑執行完畢，於五年
    以內故意再犯本件最重本刑為有期徒刑以上之罪，為累犯，
    應依刑法第四十七條第一項之規定加重其刑。爰審酌被告犯
    後自白犯行，且深表悔悟，及其犯罪動機、目的、手段、品
    行、智識程度、犯罪所生之危害等一切情狀，且自動繳出上
    開槍彈等情，量處被告如主文所示之刑，並就罰金部分諭知
    易服勞役之折算標準。另扣案之具殺傷力仿半自動手槍改造
    手槍1枝（含彈匣2個）及土造子彈5顆（原扣案7顆，鑑驗時
    已試射擊發2顆，餘5顆），係違禁物，依刑法第38條第1項
    第1款之規定宣告沒收。上開鑑驗時已試射之具殺傷力土造
    子彈2顆，因鑑驗試射擊發後已不具殺傷力，且已滅失，爰
    不另宣告沒收，至於被告之辯護人主張：被告係自首一節，
    查本案係台中市警察局第六分局，經偵辦欣達電子遊戲場門
    前，遭不明人士對空鳴槍案，現場留有七顆彈殼及四顆未擊
    發之子彈，經附近商家錄影帶翻拍適有另一名持槍者，而發
    現綽號「阿源」者，並經鑑定所留彈殼，係由二支不同之槍
    枝發射，亦有鑑定書可參，且經通訊監察而懷疑係被告涉有
    無故持有槍、彈，才聲請本院對被告核發搜索票，到現場被
    告才自白上開犯行，是警察早已懷疑被告持有槍彈之犯行，
    才開始偵辦行動，此已不符自首要件，辯護人所辯不足採信
    ，均併此敘明。
據上論斷，應依刑事訴訟法第299 條第1 項前段，槍砲彈藥刀械
管制條例第8條第4項、第12條第4項，刑法第11條前段、第55 條
、第47條第1項、第42條第3項、第38條第1項第1款，判決如主文
。
中    華    民    國    95    年    10    月    18    日
            刑事第一庭    審判長法  官  張國忠
                                法  官  陳思成
                                法  官  黃松竹
上正本證明與原本無異。
如不服本判決，應於送達後十日內向本院提出上訴狀（須附繕
本），上訴於台灣高等法院台中分院。
                                書記官  董美惠
中    華    民    國    95    年    10    月    18    日
附錄論罪科刑法條
槍砲彈藥刀械管制條例第8條
未經許可，製造、販賣或運輸鋼筆槍、瓦斯槍、麻醉槍、獵槍、
空氣槍或第4條第1項第1款所定其他可發射金屬或子彈具有殺傷
力之各式槍砲者，處無期徒刑或5年以上有期徒刑，併科新臺幣1
千萬元以下罰金。
未經許可，轉讓、出租或出借前項所列槍枝者，處 5 年以上有期
徒刑，併科新臺幣 1 千萬元以下罰金。
意圖供自己或他人犯罪之用，而犯前二項之罪者，處無期徒刑或
 7 年以上有期徒刑，併科新臺幣 1 千萬元以下罰金。
未經許可，持有、寄藏或意圖販賣而陳列第 1 項所列槍枝者，處
 3年以上10年以下有期徒刑，併科新臺幣700萬元以下罰金。
第 1 項至第 3 項之未遂犯罰之。
槍砲彈藥刀械管制條例第12條第4項
未經許可，持有、寄藏或意圖販賣而陳列子彈者，處 5 年以下有
期徒刑，併科新台幣 300 萬元以下罰金。


司法院資訊處製作；財團法人民間司法改革基金會備份。
